【裁判字號】    89,訴,1151
【裁判日期】    890621
【裁判案由】    毒品危害防制條例
【裁判全文】
臺灣臺中地方法院刑事判決                        八十九年度訴字第一一五一號
    公  訴  人  台灣台中地方法院檢察署檢察官
    被      告  甲○○
右列被告因毒品危害防制條例案件，經檢察官提起公訴（八十九年度毒偵字第二九六
九號），本院判決如左：
    主  文
甲○○連續施用第一級毒品，累犯，處有期徒刑拾月，扣案之海洛因三包（合計淨重
四‧六八公克，包裝重二‧０七公克）沒收銷燬之，塑膠藥鏟子三支沒收；又連續施
用第二級毒品，累犯，處有期徒刑陸月，扣案之安非他命三包（毛重九‧二公克）沒
收銷燬之；應執行有期徒刑壹年貳月，扣案之海洛因三包（合計淨重四‧六八公克，
包裝重二‧０七公克）、安非他命三包（毛重九‧二公克）沒收銷燬之，塑膠藥鏟子
三支沒收。
    事  實
一、甲○○曾犯竊盜及違反麻醉藥品管條例案件等罪，於民國八十五年間，經法院合
    併判處有期徒刑二年確定，甫於八十七年三月二十七日執行完畢，並曾因毒品危
    害防制條例案件，經台灣南投地方法院裁定送觀察勒戒後，認無繼續施用毒品傾
    向，由台灣南投地方法院檢察署檢察官於八十七年十一月十七日，以八十七年度
    偵字第四九００號處分不起訴確定。嗣再因施用第二級毒品安非他命，經依本院
    八十八年度毒聲字第四三０號裁定送觀察勒戒後，認有繼續施用毒品傾向，由台
    灣台中地方法院檢察署檢察官提起公訴，並聲請本院以八十八年度毒聲字第一五
    五五號裁定令入戒治處所施以強制戒治一年，施用第二級毒品部分則經台灣高等
    法院台中分院八十八年度上易字第二０五五號判處有期徒刑八月，於八十八年九
    月二十九日確定。詎甲○○仍不知悔改，於本院裁定停止強制戒治交付保護管束
    期間，另分別基於概括之犯意，自八十八年十月間起至八十九年四月二十一日止
    ，連續在台中市○○路租屋處及其自小客車內，以摻入香煙內之方式施用第一級
    毒品海洛因；並利用吸食器施用第二級毒品安非他命，海洛因約半月施用一次，
    安非他命約一星期施用一次。迄八十九年四月二十二日一時四十分許，為警在台
    中縣太平市○○路與振興路口查獲，扣得第一級毒品海洛因三包（合計淨重四‧
    六八公克，包裝重二‧０七公克）、第二級毒品安非他命三包（毛重九‧二公克
    ），及其所有供施用海洛因所用之塑膠藥鏟子三支。
二、案經台中縣警察局霧峰分局報請台灣台中地方法院檢察署檢察官偵查起訴。
    理  由
一、右揭犯罪事實，業經被告甲○○坦承不諱，並有第一級毒品海洛因三包（合計淨
    重四‧六八公克，包裝重二‧０七公克，見卷附法務部調查局鑑定通知書）、安
    非他命三包（毛重九‧二公克）及塑膠藥鏟子三支扣案可稽，又被告於前開時間
    為警查獲時，經警採其尿液送驗結果，甲基安非他命及嗎啡反應均為陽性，亦有
    台中縣衛生局檢驗尿水報告書附卷足證。此外並有本院八十八年度易字第一七五
    ０號判決、八十八年度毒聲字第一五五五號裁定、台灣高等法院台中分院八十八
    年度上易字第二０五五號判決在卷可憑，事證明確，被告犯行已堪認定。
二、查被告曾因毒品危害防制條例案件，經台灣南投地方法院裁定送觀察勒戒後，認
    無繼續施用毒品傾向，由台灣南投地方法院檢察署檢察官八十七年十一月十七日
    ，以八十七年度偵字第四九００號處分不起訴確定。嗣再因施用第二級毒品安非
    他命，經依本院八十八年度毒聲字第四三０號裁定送觀察勒戒後，認有繼續施用
    毒品傾向，由台灣台中地方法院檢察署檢察官提起公訴，並聲請本院以八十八年
    度毒聲字第一五五五號裁定令入戒治處所施以強制戒治一年，施用第二級毒品部
    分則經台灣高等法院台中分院以八十八年度上易字第二０五五號判處有期徒刑八
    月，於八十八年九月二十九日確定。被告復於本院裁定停止強制戒治交付保護管
    束期間，另於前開時地施用第一級毒品海洛因及第二級毒品安非他命，核其所為
    ，係犯毒品危害防制條例第十條第一項之施用第一級毒品罪及同條第二項之施用
    第二級毒品罪。其持有第一級毒品及第二級毒品之低度行為，已為施用之高度行
    為所吸收，不另論罪。又先後多次施用第一級毒品及第二級毒品犯行，時間緊接
    ，所犯罪名同一，顯係各基於概括犯意為之，均為連續犯，應分別論以一罪，依
    法加重其刑。再被告曾犯竊盜及違反麻醉藥品管理條例案件等罪，於八十五年間
    ，經法院合併判處有期徒刑二年確定，甫於八十七年三月二十七日執行完畢，有
    台灣台中地方法院檢察署刑案資料查註紀錄表足證，五年以內再犯有期徒刑以上
    之上述二罪，為累犯，應依法遞加其刑。而所犯上述二罪，犯意各別，罪質互異
    ，應予分論併科。爰審酌被告已有竊盜、麻醉藥品管理條例、毒品危害防制條例
    等前科，並曾經觀察勒戒、強制戒治，仍繼續施用毒品，顯不知悔悟及其犯罪手
    段、所生危害、犯罪後態度等一切情狀，處以如主文所示之刑，並定其應執行刑
    。扣案之海洛因三包（合計淨重四‧六八公克，包裝重二‧０七公克）、安非他
    命三包（毛重九‧二公克），應依毒品危害防制條例第十八條第一項前段諭知沒
    收銷燬之，另塑膠藥鏟子三支，為被告所有，供其施用海洛因之用，應依刑法第
    三十八條第一項第二款宣告沒收。
據上論斷，應依刑事訴訟法第二百九十九條第一項前段，毒品危害防制條例第十條第
一項、第二項、第十八條第一項前段、刑法第十一條前段、第五十六條、第四十七條
、第三十八條第一項第二款、第五十一條第五款、第九款，判決如主文。
中      華      民      國      八十九      年      六    月    二十一  日
                                        法  官   鍾堯航
右正本證明與原本無異。
如不服本判決，應於送達後十日內向本院提出上訴狀（須附繕本），上訴於台灣高等
法院台中分院。
                                        書記官
中      華      民      國      八十九      年      六    月    二十一  日
附錄本案論罪科刑法條全文
毒品危害防制條例第十條
施用第一級毒品者，處六月以上五年以下有期徒刑。
施用第二級毒品者，處三年以下有期徒刑。


司法院資訊處製作；財團法人民間司法改革基金會備份。
